【裁判字號】    98,聲,5290
【裁判日期】    981208
【裁判案由】    聲請回復原狀
【裁判全文】
臺灣板橋地方法院刑事裁定              98年度聲字第5290號
聲  請  人
即  被  告  甲○○
上列聲請人即被告因竊盜等案件，遲誤臺灣高等法院97年度上易
字第1225號裁定所定期間，聲請回復原狀，本院裁定如下：
    主  文
聲請駁回。
    理  由
一、聲請意旨略以：聲請人因竊盜等案件，業經本院96年度易緝
    字第171 號判決在案，聲請人並於法定期間內向臺灣高等法
    院提起上訴，卻於民國97年4 月29日收到臺灣板橋地方法院
    檢察署之執行傳票命令，使聲請人受該傳票命令之誤導，未
    及補正上訴理由狀，而於同年6 月30日遭臺灣高等法院以97
    年度上易字第1225號判決以未補正上訴理由為由駁回上訴在
    案。上開檢察署傳票命令之內容錯誤，致嚴重影響聲請人應
    有之權利，爰聲請回復上訴應有之權利，依刑事訴訟法第41
    5條第2款、第484條之規定，依法提起抗告云云。
二、按非因過失，遲誤上訴、抗告或聲請再審之期間，或聲請撤
    銷或變更審判長、受命推事、受託推事裁定或檢察官命令之
    期間者，於其原因消滅後5 日內，得聲請回復原狀；因遲誤
    上訴或抗告或聲請再審期間而聲請回復原狀者，應以書狀向
    原審法院為之。其遲誤聲請撤銷或變更審判長、受命推事、
    受託推事裁定或檢察官命令之期間者，向管轄該聲請之法院
    為之，刑事訴訟法第67條第1 項、第68條第1 項分別定有明
    文。
三、經查，聲請人因竊盜等案件，經本院於97年1 月25日以96年
    度易緝字第171 號刑事判決判處聲請人即被告應執行有期徒
    刑1 年，扣案之鐵剪1 支及偽造署押3 枚、指印2 枚均沒收
    。聲請人不服前開判決，於法定期間內向本院提出上訴狀，
    本院將全部案卷送交臺灣高等法院，經臺灣高等法院於同年
    5 月22日以97年度上易字第1225號刑事裁定命聲請人於該裁
    定送達後10日內補提上訴理由書，前揭裁定並於同年月29日
    送達聲請人。嗣聲請人並未依法於上開期間內補正上訴理由
    ，復經臺灣高等法院於同年6 月30日以97年度上易字第1225
    號刑事判決以上訴不合法律程式判決駁回聲請人之上訴等情
    ，有前開判決及裁定各1 份在卷可稽，是以本件聲請人業於
    法定期間內對於本院96年度易緝字第171 號刑事判決提起上
    訴，並未遲誤上訴期間一節，首堪認定。
四、再者，聲請人主張其接獲臺灣板橋地方法院檢察署檢察官之
    傳票，指示聲請人應於97年5 月14日到署報到乙情，有臺灣
    板橋地方法院檢察署執行傳票1 紙附卷可考，亦經本院調取
    臺灣板橋地方法院檢察署97年度執字第5681號執行卷宗查核
    無誤。
五、而本件聲請意旨係主張：伊受上開臺灣板橋地方法院檢察署
    檢察官傳票命令之誤導，致未及於臺灣高等法院審判長所為
    裁定之10日內補正上訴理由狀，爰聲請回復其上訴應有之權
    利等語，核其真意應係指伊非因過失致遲誤臺灣高等法院97
    年度上易字第1225號由審判長所為之刑事裁定所定期間，爰
    聲請回復至聲請人得補提上訴理由書之狀態無疑。是以揆諸
    首開法律規定，聲請人自應向管轄該撤銷或變更審判長裁定
    之法院，即臺灣高等法院提出聲請，始為適法。聲請人誤向
    本院為之，於法不合，應予駁回。
六、又聲請人固以「抗告狀」之名提出本件聲請，並陳明依刑事
    訴訟法第415 條第2 款、第484 條之規定依法提起抗告云云
    ，惟審核其狀紙陳述之內容，其真意應係聲請回復至得補提
    上訴理由書之狀態乙情，業如前述，並非係對上訴逾期而聲
    請回復原狀，亦非指摘檢察官執行之指揮有何不當，此與前
    開刑事訴訟法規定得提起抗告或聲明異議之要件均不符合，
    此部分應係聲請人之誤載，併此敘明。
七、依刑事訴訟法第220條，裁定如主文。
中    華    民    國    98    年    12    月    8     日
                  刑事第二十一庭   法  官   許映鈞
以上正本證明與原本無異
如不服本裁定應於送達後5日內向本院提出抗告狀
                                書記官  范煥堂
中    華    民    國    98    年    12    月    8     日


司法院資訊處製作；財團法人民間司法改革基金會備份。
